臺灣板橋地方法院刑事判決　　　　　　　99年度訴字第3564號
公　訴　人　臺灣板橋地方法院檢察署檢察官
被　　　告　駱伯青
上列被告因妨害風化案件，經檢察官提起公訴（99年度偵字第
26895 號），本院判決如下：
    主  文
駱伯青無罪。
    理  由
一、公訴意旨略以：被告駱伯青係臺北縣永和市○○路○段一三
    七號「夏媚兒養生館」之負責人，其與該店經理何忠霖（另
    案經檢察官提起公訴，本院以九十九年度訴字第三一三六號
    判處有期徒刑三月確定）共同基於意圖使女子與他人為猥褻
    行為而媒介、容留以營利之犯意聯絡，於民國九十九年九月
    三日晚間十時許，在「夏媚兒養生館」內，向男客陳永然收
    取新臺幣（下同）一千八百元（蘇金紅與駱伯青以六四比例
    分帳，結算取得一千元），媒介、容留成年女子蘇金紅在夏
    媚兒養生館二樓六號包廂內，進行以手摩擦愛撫陳永然生殖
    器直至射精之猥褻行為。嗣於同日晚間十時三十五分許，蘇
    金紅甫為陳永然進行上開猥褻行為結束時，為警當場查獲。
    因認被告駱伯青涉犯刑法第二百三十一條第一項之意圖使女
    子與他人為猥褻之行為而容留以營利罪嫌。
二、按犯罪事實應依證據認定之，無證據不得認定犯罪事實；又
    不能證明被告犯罪者，即應諭知無罪之判決，刑事訴訟法第
    一百五十四條第二項、第三百零一條第一項分別定有明文。
    次按事實之認定，應憑證據，如未能發現相當證據，或證據
    不足以證明，自不能以推測或擬制之方法，為裁判基礎；且
    認定不利於被告之事實須依積極證據，苟積極證據不足為不
    利於被告事實之認定時，即應為有利於被告之認定；另認定
    犯罪事實所憑之證據，雖不以直接證據為限，間接證據亦包
    括在內，然而無論直接證據或間接證據，其為訴訟上之證明
    ，須於通常一般之人均不致有所懷疑，而得確信其為真實之
    程度者，始得據為有罪之認定，倘其證明尚未達到此一程度
    ，而有合理之懷疑存在而無從使事實審法院得有罪之確信時
    ，即應由法院為諭知被告無罪之判決（最高法院四十年台上
    字第八六號、三十年台上字第八一六號、七十六年台上字第
    四九八六號判例可資參照）。
三、公訴人認被告駱伯青涉犯前揭圖利使人為猥褻罪嫌，無非係
    以被告駱伯青於警詢、偵查中之供述、證人蘇金紅於警詢、
    偵查中之證詞及證人陳永然於警詢時之供證等主要論據。訊
    據被告固坦承係夏媚兒養生館之負責人，惟堅決否認有被訴
    圖利使人為猥褻之犯行，辯稱：伊不知道員工會做這件事（
    指性交易），伊也有跟何忠霖說店內不可以做這件事；我們
    是純粹油壓按摩的，小姐都有簽切結書，本件是小姐蘇金紅
    自己做（性交易行為）的，伊並不知道，且夏媚兒養生館是
    包廂的，小姐在裡面要怎麼做，伊怎麼管等語。
四、經查：
(一)、證人陳永然雖於警詢、偵查及本院訊問時證述：伊於九十九
    年九月三日下午八時許前往夏媚兒養生館，約定以一千六百
    元之代價，由蘇金紅為伊提供重點按摩（打手槍）之服務等
    語，而證人蘇金紅於警詢、偵查及本院訊問時亦供證伊於上
    開時地，有為男客陳永然按摩性器官之行為等語，固足認證
    人蘇金紅於九十九年九月三日晚間八時許起至同日晚間十時
    五分許為警查獲前，在上址夏媚兒養生館內，有與男客陳永
    然進行猥褻之性交易行為。然稽諸證人陳永然於警詢、偵查
    及本院訊問時證稱：是店內蘇小姐（指蘇金紅）問伊要不要
    重點按摩（手槍），要另外再加六百元，伊同意後，就用手
    撫摸伊性器官直到射精為止等情；且證人蘇金紅於警詢時亦
    證稱：當天剛好輪到伊值班，所以櫃檯何先生（指何忠霖）
    叫伊幫客人服務，夏媚兒養生館負責人是駱伯青，伊領薪水
    是向店長何忠霖領薪水等語，復於本院訊問時證稱：駱伯青
    有到夏媚兒養生館店裡一、二次，他是該店老闆，伊在店內
    為猥褻行為是客人要求的，伊去應徵時，何忠霖有說該店不
    能做黑的，伊是因為想要賺錢才在店內進行性交易等語；是
    依證人陳永然、蘇金紅上開證述情節，渠等並未提及被告駱
    伯青有何直接或間接媒介、容留蘇金紅與男客陳永然在上址
    夏媚兒養生館從事性交易之行為，自難逕以蘇金紅於上開時
    間在被告所經營之夏媚兒養生館內與男客陳永然進行猥褻之
    性交易行為，遽認被告有與他人共同媒介、容留蘇金紅與男
    客陳永然為猥褻性交易之行為分擔或犯意聯絡。
(二)、至證人蘇金紅、店經理何忠霖固於警詢、本院訊問及審理中
    雖均供證被告駱伯青係夏媚兒養生館之負責人，證人何忠霖
    另證稱是被告駱伯青僱用伊，被告駱伯青有時候會過來店內
    發薪水等語，而被告亦供承其係經營夏媚兒養生館之負責人
    。惟查，證人何忠霖於警詢時供稱：店內並沒有性交易這項
    服務，那是（指性服務）小姐自己與客人的問題，我們店裡
    兩個小時才一千二百元，不可能替客人從事性服務等語，復
    於本院審理中證述：我們店裡小姐不可以幫人做重點按摩，
    因為不合乎我們定的價錢，如果這樣的話，乾脆就做黑的（
    指性交易，下同）等語；而證人蘇金紅於本院訊問時亦證述
    何忠霖有說該店不能做黑的，伊是因為想要賺錢才在店內進
    行性交易等語，有如前述，並有被告於偵查中提出蘇金紅書
    立內容為「本人：於民國九十九年八月二十二日起在本公司
    夏媚兒健康館上班，不得從事色情違法之工作，如有不從，
    與本公司無關，自行負責法律責任」之切結書影本在卷可參
    ；且觀諸員警另案於九十九年十月二十四日在上址夏媚兒養
    生館查獲時所拍攝之照片（見臺灣板橋地方法院檢察署九十
    九年度偵字第三Ｏ五九九號偵查卷第三十至三三頁），該養
    生館內房間係以活動式窗簾遮蔽，店內人員與男客在房間內
    之行為舉動，容易被他人察覺，此與從事性交易者為避免性
    交易行為遭他人發現而被迫中斷或遭人檢舉之風險，通常會
    以完全隱蔽式之包箱或房間作為性交、猥褻行為之地點，顯
    不相同，且本案員警於九十九年九月三日晚間十時五分許在
    上址夏媚兒養生館查獲蘇金紅、陳永然及何忠霖等人時，被
    告並未在現場，業據證人蘇金紅、陳永然、何忠霖供證在卷
    ，證人何忠霖於本院審理中並證稱被告發薪水時就會過來店
    裡，其他時間比較少過來店裡，被告一個月來店裡二、三次
    等語，證人蘇金紅於本院訊問時亦證稱伊不認識被告，但有
    見過他，他有來店裡一、二次等語，堪認本案查獲前，被告
    前往上址夏媚兒養生館之次數尚非頻繁，復無其他證據證明
    被告就蘇金紅與男客從事性交易行為事前知悉或與店內人員
    有相互聯繫並共謀性交易行為之情形，是則被告駱伯青雖為
    夏媚兒養生館之負責人，但此仍非足以推認被告駱伯青對於
    蘇金紅與男客陳永然進行猥褻性交易行為事前知悉，或遽認
    被告有參與或指示、授意、容認何忠霖或他人媒介、容留男
    客陳永然與蘇金紅在夏媚兒養生館發生性交易之事實；此外
    ，本院遍查全部卷證、筆錄資料，並無積極證據足以證明被
    告駱伯青確有指示、授意或容認，媒介、容留證人蘇金紅與
    男客陳永然在上址夏媚兒養生館性交易之行為，是證人蘇金
    紅雖於上揭時地對男客陳永然提供猥褻性服務之情，但於欠
    缺被告駱伯青就意圖營利而媒介猥褻行為與證人何忠霖或其
    他店內人員之間有何犯意聯絡或行為分擔之積極證據前，僅
    能認定證人蘇金紅有為證人陳永然為猥褻之性交易行為，尚
    難遽認蘇金紅上開猥褻性交易行為係出於被告駱伯青之指示
    、授意或容認，因而提供上開養生館讓證人蘇金紅與男客陳
    永然進行猥褻性交易行為。
五、綜上所述，依公訴人所提之全部證據，尚不足為被告駱伯青
    犯圖利使人為猥褻罪之證明，仍有合理懷疑之存在，依「罪
    證有疑，利於被告」原則，不能僅以推測或擬制之方法，為
    被告有罪之認定。此外，復查無其他證據足資證明被告確有
    公訴人所指之犯行，揆諸首開說明，公訴人既不能證明被告
    犯罪，爰依法諭知無罪之判決
六、被告於一ＯＯ年八月二十四日經合法傳喚無正當理由不到庭
    ，本院認被告係應諭知無罪之案件，爰不待其陳述逕行判決
    。
據上論斷，應依刑事訴訟法第三百零一條第一項、第三百零六條
，判決如主文。
本件經檢察官洪國朝到庭執行職務。
中    華    民    國   100    年    8     月    31    日
                  刑事第十庭    審判長法  官  楊 志 雄
                                      法  官  劉 景 宜
                                      法  官  陳 海 寧
以上正本證明與原本無異
如不服本判決，應於判決送達後10日內敘明上訴理由，向本院提
出上訴狀 (應附繕本) ，上訴於臺灣高等法院。其未敘述上訴理
由者，應於上訴期間屆滿後20日內向本院補提理由書「切勿逕送
上級法院」。
                                      書記官  陳 春 銘
中    華    民    國   100    年    8     月    31    日